【裁判字號】    95,交聲,137
【裁判日期】    951013
【裁判案由】    
【裁判全文】
臺灣雲林地方法院交通事件裁定         95年度交聲字第137號
移送機關    交通部公路總局嘉義區監理所雲林監理站
受處分人即
異  議  人  乙○○
上列受處分人因違反道路交通管理處罰條例案件，對於交通部公
路總局嘉義區監理所雲林監理站民國95年8 月21日所為之裁決處
分（原處分案號：雲嘉裁字第裁72-KK0000000號）聲明異議，本
院裁定如下：
    主  文
異議駁回。
    理  由
一、聲明異議意旨略以：受處分人即異議人乙○○於民國95年7
    月3 日，駕駛車牌號碼8182-GM 號自用小客車，行經台78線
    公路東向18.4公里處時，為警以流動式測速照相測得超速，
    然警方係匿於對向分隔島拍照，並未依規定於300 公尺前放
    置告示牌並開啟警示燈，顯有違規舉發之嫌，為此提起本件
    異議。
二、按汽車駕駛人，駕駛汽車有行車速度，超過規定之最高時速
    60公里以上者，處新台幣（下同）6 千元以上2 萬4 千元以
    下罰鍰，並當場禁止其駕駛，汽車駕駛人有第1 項第2 款行
    為者，並吊扣該汽車牌照3 個月，及記違規點數3 點，道路
    交通管理處罰條例第43條第1 項第2 款、第4 項、第63條第
    1 項第3 款分別定有明文。次按對於行車速度超過規定之最
    高速限或低於規定之最低速限之違規行為，採用固定或非固
    定式科學儀器取得證據資料證明者，於一般道路須至少於10
    0 公尺，於高速公路、快速公路須至少於300 公尺前，明顯
    標示之。同法第7 條之2 第3 項亦定有明文。
三、經查：
    (一)受處分人即異議人乙○○並不否認有於95年7 月3 日下午
      7 時7 分許，駕駛車牌號碼8182-GM 號自用小客車，行經
      最高速限為時速90公里之台78線公路東向18.4公里處時，
      有以時速154 公里之速度超速64公里行駛之情事，且有雲
      林縣警察局雲警交字第KK0000000 號舉發違反道路交通管
      理事件通知單1 紙在卷足憑，復經證人即舉發本件違規之
      員警甲○○於本院調查時到庭證述明確。是異議人乙○○
      於前述時、地，駕車行經最高速限為時速90公里之台78線
      公路18.4公里處時，其行車速度為時速154 公里而有超速
      行駛之違規行為，應可認定。
    (二)異議人雖執前詞為辯，惟證人甲○○到庭具結證稱：當天
      我是執行台78號公路18.4公里處18時至22時的活動測速照
      相勤務。當天是執行兩個方向的勤務，所以是放了兩台機
      器，一台由東往西，一台由西往東。有擺「前有測速照相
      」的告示牌，並有將告示牌拍照存證。「前有測速照相」
      的告示牌至少都擺在測速照相地點300 公尺以上的距離，
      而且擺設告示牌的部分都一定會擺在有公里數的地點，以
      明確判別。告示牌會反光，所以夜間也會看得清楚。我與
      異議人同向，有照片為證，警車停放位置是在避車彎。我
      那天開的是車牌號碼N4-4093 號偵防車等語明確，參以證
      人甲○○與異議人並無仇隙，衡情應無設詞攀誣或虛構違
      規事實陷害異議人之理，況員警於執行公務時，本身即受
      有行政懲處責任之監督，其到庭具結作證，更係以刑事責
      任擔保其證言之真實性，是其所為證言應無不可採信之處
      。此外並有員警於95年7 月3 日下午6 時31分於該路段18
      公里處及19公里處雙向均擺設「前有測速照相」告示牌之
      拍攝照片2 幀及該「前有測速照相」告示牌之尺寸大小照
      片1 幀、偵防車當日執勤時停放位置之照片1 幀在卷可稽
      。足認本件執勤員警甲○○確有在測速地點前方放置「前
      方測速照相」之警告標誌，且本件違規地點係於該路段東
      向18.4公里處，而「前有測速照相」告示牌擺設位置則係
      位於該路段18公里處，其擺設位置亦符合快速道路至少應
      於300 公尺前擺設之規定，是其舉發程序並未違反前揭規
      定之設置原則。
    (三)且依本件「前有測速照相」告示牌之尺寸大小及顏色觀之
      ，該告示牌長度為70公分、寬度為40公分，為黃色底黑色
      字體，其大小及顏色均相當顯眼，已足以發揮其警示之功
      能，倘駕駛人稍加注意，必定可清楚看見該告示牌。異議
      人雖辯稱：當天我沒有看到告示牌云云，然異議人當時既
      係以時速154 公里之速度疾速行駛，其能否注意到員警所
      設立之「前有測速照相」告示牌，恐屬其於疾速行駛下個
      人注意力之問題，是其所辯，尚不足採信。
四、綜上所述，受處分人即異議人乙○○有於前述時、地，超速
    行駛之違規行為既可認定，而執勤警員亦已依前揭規定為本
    件舉發，該違規舉發程序經核於法並無不合，則原處分機關
    據此依道路交通管理處罰條例第43條第1 項第2 款、第4 項
    、第63條第1 項第3 款之規定，並參酌違反道路交通管理事
    件統一裁罰標準表之相關規定，裁處異議人罰鍰8 千元，並
    吊扣牌照2 面及行照3 個月，於法並無不當，本件異議為無
    理由，應予駁回。
五、據上論斷，應依道路交通案件處理辦法第19條，裁定如主文
    。
中    華    民    國    95    年    10    月    13    日
                交通法庭  法  官  蔡世芳
以上正本證明與原本無異。
如不服本裁定，應於裁定送達後5 日內，向本院提出抗告狀。（
須附繕本）
                          書記官  葉政
中    華    民    國    95    年    10    月    16    日


司法院資訊處製作；財團法人民間司法改革基金會備份。
